【裁判字號】    98,交抗,2338
【裁判日期】    981005
【裁判案由】    違反道路交通管理處罰條例
【裁判全文】
臺灣高等法院交通事件裁定            98年度交抗字第2338號
抗  告  人
即受處分人  甲○○
上列抗告人因違反道路交通管理處罰條例案件，不服臺灣板橋地
方法院，中華民國98年8月31日所為裁定（98年度交聲字第1611
號），提起抗告，本院裁定如下：
    主  文
抗告駁回。
    理  由
一、原處分意旨略以：受處分人甲○○於民國98年3月8日下午4
    時2分許，駕駛5E-9780號自用小客車，行經花蓮縣新城鄉○
    里路○○里○路、屬有燈光號誌管制之交岔路口闖越紅燈違
    規，為花蓮縣警察局交通警察隊員警逕行舉發，依道路交通
    管理處罰條例第53條第1項、第63條第1項第3款規定，裁處
    罰鍰新臺幣（下同）2,700元，並記違規點數3點。
二、原審裁定則以：異議人即受處分人不服裁罰處分而聲明異議
    ：伊行經上開路口時，以為交通號誌即將轉綠燈而起步，隨
    即發現有誤而煞車，車身並未伸入路口，沒有穿越路口之意
    圖，不能認伊闖越紅燈云云。查異議人於前揭時、地，駕車
    行經有燈光號誌管制之交岔路口，於紅燈亮起後其車輛超越
    路口停止線之事實，為異議人自承不諱，有採證照片2張在
    卷可稽。依卷附採證照片顯示，可知異議人駕駛車輛係在路
    口紅燈亮起後2.6秒時，超越道路停止線始壓到感應線圈致
    遭拍攝第1張舉發照片，惟異議人之車輛仍未煞停，於紅燈
    亮起3.6秒時遭拍第2張舉發照片，此時異議人之車輛已通過
    行人穿越道進入交岔路口，前半車身已接近路口中央，自屬
    闖越紅燈之違規行為無訛。異議人稱：伊係誤會號誌即將轉
    變為綠燈而起步云云，洵屬卸責之虛詞，不足採信，異議人
    於前揭時、地，確有駕駛車輛行經有燈光號誌管制之交岔路
    口闖越紅燈之違規行為，堪予認定，從而原處分機關依道路
    交通管理處罰條例第53條第1項、第63條第1項第3款規定，
    裁處2,700元罰鍰，並記違規點數3點，經核於法並無不合，
    異議人之異議為無理由，爰依法予以駁回。
三、抗告意旨以：案發地點位處花蓮縣新城鄉偏遠地點，抗告人
    （即受處分人）認知交通號誌之紅綠燈變換時間極為短暫，
    當時判斷應即將變為綠燈，故腳放開煞車，但發現紅燈未變
    燈又踩煞車，抗告人實非故意強行通過路口之斑馬線，何況
    車子並未超出斑馬線何來闖紅燈之事？抗告人所駕之車於短
    短1秒之間迅速從停止線到接近路口，故強烈懷疑採證之儀
    器準確性有問題等語。
四、按圓形紅燈表示禁止通行，不得超越停止線或進入路口，道
    路交通標誌邊線號誌設置規則第206條第5款第1目定有明文
    。又汽車駕駛人，行經有燈光號誌管制之交岔路口闖紅燈者
    ，處1,800元以上5,400元以下罰鍰，並記違規點數3點。道
    路交通管理處罰條例第53條第1項、第63條第1項第3款亦規
    定甚明；查抗告人即受處分人確於前開時、地，駕駛車輛行
    經有燈光號誌管制之交岔路口，於紅燈亮起後其車輛超越路
    口停止線之事實，有違規採證照片2幀、花蓮縣政府警察局
    花警交字第P00000000號舉發違反道路交通管理事件通知單
    影本1紙在卷足憑，觀諸卷內違規舉發照片，可知抗告人駕
    駛車輛係在路口紅燈亮起後2.6秒時，超越停止線始壓到感
    應線圈致遭到拍攝第1張舉發照片，惟抗告人之車輛仍未煞
    停，而於紅燈亮起之3.6秒時遭拍第2張舉發照片，此時抗告
    人之車輛已通過行人穿越道進入交岔路口，車身前半部已接
    近路口中央，參照原舉發機關98年5月8日花警交字第098001
    9807號函之說明第二點，5E-9780號自小客車於98年3月8日
    16時2分在新城鄉○里路○○里○路口，以科學儀器取證逕
    行舉發，經校對採證照片該車於紅燈亮起後2.6秒超越停止
    線，又於3.6秒時繼續行駛至行人穿越道，足見抗告人確有
    闖越紅燈之違規行為。再者，關於「闖紅燈」之認定，於無
    繪設路口範圍者：以車輛無視紅燈警示，有穿越路口之企圖
    ，其車身已伸越停止線並足以妨害其他方向人（行人穿越道
    ）、車通行者亦以闖紅燈論處，此經交通部於82年4月22 日
    以交路字第009811號函釋甚明，而車輛必須在路口之交通號
    誌為紅燈時，輾壓固定式電腦自動照相機之路口感應線圈，
    始會啟動相機拍照採證，車輛在綠燈時輾壓感應線圈，並不
    會啟動相機拍照採證，乃機器正常運作下必然之理，依第1
    張採證照片，於紅燈開亮後顯示第2.6秒，抗告人之車輛已
    超越停止線至路口S位置之感應線圈處，第2張舉發照片顯示
    ，於紅燈亮後第3.6秒，抗告人之車輛已至接近道路中心位
    置，可見其車輛於紅燈亮後仍繼續前進該處甚明，縱如抗告
    人所稱依其判斷交通號誌應變為綠燈，伊乃腳放開煞車，但
    發現紅燈未變綠燈又踩煞車云云為真，亦足見其車輛並未依
    交通號誌紅燈時應於停等區內停住，仍是往前行進致超出路
    口之停等區，其有闖紅燈之違規行為至為明確，抗告人所辯
    ，顯不足採，原審因認原處分機關以其駕車行經有燈光號誌
    管制之交岔路口闖越紅燈，依道路交通管理處罰條例第53條
    第1項、道路交通管理事件統一裁罰基準及處理細則等規定
    ，裁處2,700元之罰鍰，並依道路交通管理處罰條例第63 條
    第1項第3款規定記違規點數3點，核無違誤，駁回其異議，
    揆諸前揭規定，並無不當，故本件抗告人之抗告為無理由，
    應予駁回。
五、依道路交通管理處罰條例第89條，道路交通案件處理辦法第
    26條，刑事訴訟法第412條，裁定如主文。
中    華    民    國    98    年    10    月    5    日
                  刑事第二十三庭審判長法  官  許宗和
                                      法  官  林海祥
                                      法  官  潘進柳
以上正本證明與原本無異。
不得再抗告。
                                      書記官  任正人
中    華    民    國    98    年    10    月    6    日


司法院資訊處製作；財團法人民間司法改革基金會備份。
